臺灣桃園地方法院宣示判決筆錄　　　　100年度審易字第342號
公　訴　人　臺灣桃園地方法院檢察署檢察官
被　　　告　羅永安
上列被告因違反毒品危害防制條例案件，於中華民國100 年4 月
12日下午5 時許，在本院第十法庭宣示判決，出席職員如下：
　　　　　法　官　 許曉微
　　　　　書記官　 洪明媚
法官起立朗讀判決主文、犯罪事實要旨、處罰條文、附記事項，
及告以上訴限制、期間並提出上訴狀之法院，且諭知記載其內容
：
一、主  文：
    羅永安施用第二級毒品，處有期徒刑肆月，如易科罰金，以
    新臺幣壹仟元折算壹日，扣案甲基安非他命貳包含袋（驗餘
    淨重共壹點零柒貳陸公克）沒收銷燬之。
二、犯罪事實要旨：
    羅永安前於民國87年間，因施用毒品案件，經本院以87年度
    毒聲字第3588號裁定送觀察、勒戒後，因認有繼續施用毒品
    之傾向，復經本院以88年度毒聲字第3356號裁定令入戒治處
    所施以強制戒治，嗣因強制戒治成效評定合格，再經本院以
    88年度毒聲字第5867號裁定停止戒治並付保護管束出所，於
    89年6 月10日保護管束期滿，停止戒治未經撤銷，視為已執
    行完畢，並經臺灣桃園地方法院檢察署檢察官以89年度戒偵
    字第407 號為不起訴處分確定；復於前開強制戒治執行完畢
    後5 年內之89年間，因施用毒品案件，經本院以89年度毒聲
    字第6815號裁定令入戒治處所施以強制戒治，嗣因強制戒治
    成效評定合格，再經本院以90年度毒聲字第2471號裁定停止
    戒治並付保護管束出所，於90年10月26日保護管束期滿，停
    止戒治未經撤銷，視為已執行完畢，該次犯行並經本院以90
    年度壢簡字第63號判決判處有期徒刑5 月確定，於90年11月
    1 日易科罰金執行完畢（已執行完畢逾5 年，於本案不構成
    累犯）。詎仍未戒除毒癮，復基於施用第二級毒品之犯意，
    於99年9 月16日日間某時，在其位於桃園縣新屋鄉○○路11
    0 巷96號之住處內，以玻璃球燒烤方式施用第二級毒品甲基
    安非他命1 次。嗣於99年9 月16日晚間7 時50分許，在桃園
    縣中壢市○○路1055號前，為警攔檢盤查而查獲，並扣得其
    所有施用毒品剩餘之第二級毒品甲基安非他命2 包（原淨重
    共1.0972公克，驗餘淨重共1.0726公克）。
三、處罰條文：
    毒品危害防制條例第10條第2 項、第18條第1 項前段，刑法
    第11條、第41條第1 項前段。
四、附記事項：
    按毒品危害防制條例於92年7 月9 日修正公布，自93年1 月
    9 日施行，將該第20條、第23條之保安處分程序，單純區分
    為「初犯」、「五年內再犯」及「五年後再犯」三種；依其
    立法理由之說明：「初犯」，經觀察、勒戒或強制戒治後，
    應為不起訴處分或不付審理之裁定；經觀察、勒戒或強制戒
    治執行完畢釋放後，「五年內再犯」者，因其再犯率甚高，
    原實施之觀察、勒戒及強制戒治既已無法收其實效，爰依法
    追訴或裁定交付審理。至於經觀察、勒戒或強制戒治執行完
    畢釋放後，「五年後再犯」者，前所實施之觀察、勒戒或強
    制戒治已足以遮斷其施用毒品之毒癮，為期自新及協助其斷
    除毒癮，仍適用「初犯」規定，先經觀察、勒戒或強制戒治
    之程序。從而依修正後之規定，僅限於「初犯」及「五年後
    再犯」二種情形，始應先經觀察、勒戒或強制戒治程序，不
    能逕行起訴，亦即設為施用毒品罪起訴條件之限制。但倘被
    告於五年內已再犯，經依法再為保安處分或追訴處罰者，縱
    其第三次（或第三次以上）施用毒品之時間，在初犯之保安
    處分執行完畢釋放五年以後，即非屬「五年後再犯」之情形
    ，且因前有「五年內再犯」情形，顯見其再犯率甚高，原實
    施之保安處分無法收其實效，毋庸仍予寬典處遇，而應依該
    條例第十條逕予刑罰制裁（最高法院99年度台非字第277 號
    判決意旨參照）。經查，本件被告前於87年間因施用毒品案
    件，經送觀察、勒戒及強制戒治，復經停止戒治併付保護管
    束出所，迄89年6 月10日保護管束期滿執行完畢，於89年間
    又因施用毒品案件，經本院裁定送強制戒治，再經停止戒治
    併付保護管束出所，迄90年10月26日保護管束期滿執行完畢
    。被告前既曾因施用毒品案件，經觀察、勒戒及強制戒治執
    行完畢釋放後之5 年內，已再犯施用毒品罪，本件所犯施用
    第二級毒品之犯行，揆諸前揭說明，即非屬毒品危害防制條
    例第20條第3 項所規定之「5 年後再犯」之情形，自應依法
    追訴處刑，附此敘明。
五、協商判決除有刑事訴訟法第455 條之4 第1 項第1 款於本訊
    問程序終結前，被告撤銷協商合意或檢察官撤回協商聲請者
    ；第2 款被告協商之意思非出於自由意志者；第4 款被告所
    犯之罪非第455 條之2 第1 項所定得以協商判決者；第6 款
    被告有其他較重之裁判上一罪之犯罪事實者；第7 款法院認
    應諭知免刑或免訴、不受理者情形之一，及違反同條第2 項
    「法院應於協商合意範圍內為判決；法院為協商判決所科之
    刑，以宣告緩刑或2 年以下有期徒刑、拘役或罰金為限」之
    規定者外，不得上訴。
六、如有前項得上訴之情形者，得自判決送達之日起10日內，向
    本院提出上訴書狀，上訴於第二審法院。
中    華    民    國    100    年    4    月    12    日
                            刑事庭法  官  許曉微
                                  書記官  洪明媚
以上正本證明與原本無異。
                                  書記官  洪明媚
中    華    民    國    100    年    4    月    12    日
附錄本案論罪科刑法條：
毒品危害防制條例第10條規定：
施用第一級毒品者，處6 月以上5 年以下有期徒刑。
施用第二級毒品者，處3 年以下有期徒刑。